臺灣士林地方法院小額民事判決
                                 111年度士小字第1637號  
原      告  泰安產物保險股份有限公司

法定代理人  李松季


訴訟代理人  李正隆
            吳振碩
被      告  李明翰
上列當事人間請求侵權行為損害賠償事件，本院於民國111年9月
5日言詞辯論終結，並判決如下：
    主  文
原告之訴駁回。
訴訟費用新臺幣壹仟元由原告負擔。
    事實及理由
一、原告主張：
　㈠被告於民國111年3月1日15時35分許，駕駛車牌號碼000-0000
    號自用小客貨車（下稱被告車輛），行經臺北市○○區○○街00
    0號時，因未保持行車安全間隔之過失，致與訴外人李政勳
    駕駛並所有，原告所承保之車牌號碼000-0000號自用小客車
    （下稱系爭車輛）發生碰撞（下稱系爭車禍），造成系爭車
    輛受損，系爭車輛曾向原告投保車體損失險，事故發生時尚
    在保險期間內，原告業依保險契約賠付該車之必要修復費用
    ，總計新臺幣（下同）17,986元（其中含工資：16,054元、
    零件：1,932元），原告並依保險法第53條取得代位求償權
    。為此爰依民法第184條第1項前段、第196條及第191條之2
    前項及保險法第53條之規定起訴請求被告給付系爭車輛之修
    復費用，並聲明：被告應給付原告17,986元，及自起訴狀繕
    本送達翌日起至清償日止，按年息百分之5計算之利息。
　㈡對被告抗辯之陳述：
　⑴原告承保之系爭車輛係於停放中遭碰撞，且依監視畫面影像
    ，於系爭車輛停放中行經此處之車輛確為被告所駕駛之車輛
    ，被告亦未否認，此為不爭之事實。被告雖提出其車輛無受
    損之照片，然經原告閱卷確有發現被告車輛右前車頭之細微
    擦傷痕跡，且經比對系爭車輛受損痕跡亦殘留白色車輛之烤
    漆，與被告車輛顏色並無二致，應可認為被告與系爭車輛確
    有發生碰撞。
　⑵若鈞院認為被告車輛無受損痕跡，似應考量自事故發生日111
    年3月1日至被告到案說明之111年3月14日，其中已經過長達
    13日之期間，縱然被告車輛有受損亦可於此期間至修車廠維
    修，進而提出車輛修復後之照片，應可認為被告所提出之照
    片，不能作為判定未碰撞之證據，被告之主張似不合理。
二、被告則以：我認為本件我沒有肇事責任，經報警處理後才由
    員警通知我到場說明，員警有請我開車到警局現場勘驗，並
    當場拍攝車輛照片，被告車輛並沒有任何損傷，如果原告保
    戶的車輛是被告車輛所撞傷，那被告車輛也會產生損傷，但
    依照員警所拍攝我白色車輛的右側車身照片，均無任何損傷
    ，所以原告保戶車輛的損害與我無關等語，資為抗辯。並聲
    明：原告之訴駁回。
三、得心證之理由：
  ㈠按當事人主張有利於己之事實者，就其事實有舉證之責任。
    但法律別有規定，或依其情形顯失公平者，不在此限，民事
    訴訟法第277條定有明文。民事訴訟如係由原告主張權利者
    ，應先由原告負舉證之責，若原告先不能舉證，以證實自己
    主張之事實為真實，則被告就其抗辯事實即令不能舉證，或
    其所舉證據尚有疵累，亦應駁回原告之請求。
  ㈡經查，原告主張被告於上開時、地，駕車與原告承保之系爭
    車輛發生碰撞，造成系爭車輛受有損害之事實，為被告所否
    認，並以前詞抗辯，本件雖經本院依職權向臺北市政府警察
    局交通警察大隊調取道路交通事故初步分析研判表、現場圖
    、補充資料表、A3類道路交通事故調查紀錄表、疑似道路交
    通事故肇事逃逸追查表、當事人登記聯單、現場照片，並經
    原告提出行車執照、駕駛執照、道路通事故當事人登記聯單
    、現場圖、現場照片、統一發票、估價單、車損照片等在卷
    可稽，惟上開證據充其量僅能證明原告承保之系爭車輛有損
    害之事實，恐難證明被告於上揭時、地駕駛被告車輛時，有
    原告指稱碰撞系爭車輛，並肇致系爭車輛車身受損之事實，
    依照前開說明，自應由原告就被告確有過失且造成系爭車輛
    損害乙節，負實質舉證責任。
　㈢另關於本件原告指稱被告與其承保之系爭車輛於發生碰撞前
    之行車動向，經本院勘驗臺北市政府警察局士林分局所檢送
    之路口監視器錄影光碟，勘驗結果為：「圖1：華齡街214號
    前監視器畫面2022/03/01下午15:35:43顯示，畫面右方出現
    一台白色自小客車。圖2：華齡街214號前監視器畫面2022/0
    3/01下午15:35:45顯示，畫面右方白色自小客車往前直行，
    煞車燈亮起。圖3：華齡街214號前監視器畫面2022/03/01下
    午15:35:47顯示，畫面右方白色自小客車往右轉，煞車燈亮
    起，可看到車牌號碼左邊英文字母為AJ及CRV的標誌。圖4：
    華齡街214號前監視器畫面2022/03/01下午15:35:50顯示，
    畫面右方白色自小客車往右轉後將車停住。圖5：華齡街214
    號前監視器畫面2022/03/01下午15:35:55顯示，畫面右方白
    色自小客車往右轉後將車停住，白色自小客車駕駛人下車。
    圖6：華齡街214號前監視器畫面2022/03/01下午15:35:56顯
    示，畫面右方白色自小客車往右轉後將車停住，白色自小客
    車駕駛人下車後往車頭方向走。圖7：華齡街214號前監視器
    畫面2022/03/01下午15:37:43顯示，畫面右方白色自小客車
    往右轉後將車停住，白色自小客車駕駛人下車後往車頭方向
    走約2分鐘後，該名駕駛人再度上車。圖8：華齡街214號前
    監視器畫面2022/03/01下午15:37:50顯示，畫面右方白色自
    小客車駕駛人再度上車後即將車輛往前開進幼兒園內」，此
    有本院勘驗筆錄及勘驗截圖在卷可佐（見本院卷第134至137
    頁），亦無法憑此認定被告駕駛車輛有撞擊系爭車輛，造成
    系爭車輛受損之事實存在，且原告並未提出其他證據足以證
    明被告車輛及系爭車輛發生碰撞之確實過程，則原告主張被
    告就系爭車禍有過失，應由被告負賠償責任乙情，即因舉證
    不足，難認屬實，自非可採。
四、從而，原告依侵權行為及保險代位請求權之法律關係請求被
    告應給付原告17,986元，及自起訴狀繕本送達翌日起至清償
    日止，按年息百分之5計算之利息，為無理由，應予駁回。
五、本件事證已臻明確，兩造其餘攻擊防禦方法及所提證據資料
    ，核與本件判決所得心證及結果均不生影響，毋庸逐一論述
    ，附此敘明。
六、本件係就民事訴訟法第436條之8第1項適用小額程序所為原
    告敗訴之判決，應依職權確定訴訟費用額為1,000元（第一
    審裁判費），應由原告負擔。
中　　華　　民　　國　　111 　年　　9 　　月　　21　　日
                  士林簡易庭法  官  莊明達
上列正本係照原本作成。
如不服本判決，應於送達後20日內，向本院提出上訴狀並應記載
上訴理由，表明關於原判決所違背之法令及其具體內容與依訴訟
資料可認為原判決有違背法令之具體事實，如於本判決宣示後送
達前提起上訴者，應於判決送達後20日內補提上訴理由書（須附
繕本）。 
中　　華　　民　　國　　111 　年　　9 　　月　　21　　日
                            書記官  王淳平